【裁判字號】    98,訴,950
【裁判日期】    981027
【裁判案由】    搶奪
【裁判全文】
臺灣桃園地方法院刑事判決               98年度訴字第950號
公  訴  人  臺灣桃園地方法院檢察署檢察官
被      告  丁○○
                    （
上列被告因搶奪案件，經檢察官提起公訴（98年度偵字第18211
號），茲被告於準備程序進行中為有罪之陳述，經本院合議庭裁
定由受命法官獨任進行簡式審判程序，判決如下：
    主  文
丁○○意圖為自己不法之所有，而搶奪他人之動產，共參罪，均
累犯，各處有期徒刑拾月，應執行有期徒刑貳年。
    事  實
一、丁○○前因搶奪、竊盜等案件，經本院97年度訴字第666 號
    判決判處應執行有期徒刑1 年確定，於民國98年6 月13日縮
    刑期滿執行完畢，詎仍不知悔改，因缺錢支付家庭及小孩之
    開支，而為以下之犯行：
（一）於98年8 月17日上午9 時30分許，丁○○騎乘其所有之車
      牌號碼922-CJF 號重型機車行經桃園縣大園鄉○○路○ 段
      594 號前，見甲○○○步行於其前方，認有機可趁，竟意
      圖為自己不法之所有，乘甲○○○不及防備之際，自甲○○○後方搶奪甲○○○所攜帶手提包1 只（內有現金新臺
      幣《下同》1,600 元及健保卡1 張），得手後旋即逃逸。
（二）復於98年9 月1 日上午8 時30分許，丁○○騎乘上揭機車
      行經桃園縣大園鄉大海村7 鄰空軍基地前，見乙○○騎乘
      腳踏車行經該處，認有機可趁，竟又意圖為自己不法之所
      有，乘乙○○不及防備之際，搶奪乙○○置放於腳踏車置
      物籃內之皮包1 只（內有現金500 元），得手後旋即逃離
      ，廖訓斌見狀旋駕駛軍用小貨車在後追捕未獲，即記下丁○○所騎乘之機車車牌號碼而報警。
（三）又於98年9 月1 日上午8 時40分許，丁○○騎乘前開機車
      行經桃園縣大園鄉○○村○ 鄰○○道路太子宮附近，見丙○○騎乘腳踏車行駛在其前方，認有機可趁，竟又意圖為
      自己不法之所有，乘丙○○不及防備之際，自丙○○後方
      搶奪丙○○置放於腳踏車置物籃內之手提包1 只（內有現
      金1,700 元、身分證1 張、信用卡2 張及金融卡3 張），
      得手後旋即逃離現場。嗣於同日經警循線查獲，並在丁○○所有之前揭機車內起獲甲○○○所有之健保卡1 張。
二、案經桃園縣政府警察局大園分局報告臺灣桃園地方法院檢察
    署檢察官偵查起訴。
    理  由
一、被告所犯係死刑、無期徒刑或最輕本刑為3 年以上有期徒刑
    以外之罪，其於準備程序中就被訴事實為有罪之陳述，經本
    院告知簡式審判程序之旨，並聽取公訴人、被告之意見後，
    爰依刑事訴訟法第273 條之1 第1 項規定合議裁定由受命法
    官獨任進行簡式審判程序，合先敘明。
二、證據能力方面：
（一）按被告以外之人於審判外之陳述，雖不符前4 條之規定，
      而經當事人於審判程序同意作為證據，法院審酌該言詞陳
      述或書面陳述作成時之情況，認為適當者，亦得為證據；
      當事人、代理人或辯護人於法院調查證據時，知有第159
      條第1 項不得為證據之情形，而未於言詞辯論終結前聲明
      異議者，視為有前項之同意，刑事訴訟法第159 條之5 就
      此定有明文。而本案所引用之供述證據，經本院依法踐行
      調查證據程序，公訴人、被告均不爭執各該供述證據之證
      據能力，且迄本院言詞辯論終結前未就供述證據之證據能
      力聲明異議，又查無依法應排除其證據能力之情形，是後
      述所引用供述證據之證據能力均無疑義，依法自有證據能
      力，均得作為本案證據，先予敘明。
（二）卷附之贓物領據、監視器翻拍照片、現場照片等物（見98
      年度偵字第18211 號卷第15頁、第18頁、第30至38頁），
      核屬書證、物證性質，且查無事證足認有違背法定程式或
      經偽造、變造所取得之情事，況公訴人、被告對此部分之
      證據能力亦不爭執，是堪認均有證據能力，附此敘明。
三、上揭事實，業據被告丁○○於警詢、檢察官訊問及本院審理
    時均坦承不諱，並經證人甲○○○、乙○○、丙○○、廖訓
    斌等人於警詢時證述遭搶奪之情節明確，復有贓物領據、監
    視器翻拍照片、現場照片等物在卷可稽（見98年度偵字第18
    211 號卷第15頁、第18頁、第30至38頁），足認被告上開任
    意性自白核與事實相符，堪以採信。本件事證明確，被告上
    開犯行，均堪認定，應予依法論科。
四、核被告所為，均係犯刑法第325 條第1 項之搶奪罪。被告所
    犯上開3 次搶奪罪，犯意各別，行為互殊，應予分論併罰。
    又被告有事實欄所載之科刑執行資料，此有卷附臺灣高等法
    院被告前案紀錄表在卷可查，其受有期徒刑之執行完畢，5
    年以內故意再犯本件有期徒刑以上之罪，為累犯，均應依刑
    法第47條第1 項規定加重其刑。爰審酌被告正值壯年，猶不
    思正途，竟趁被害人行走或騎乘腳踏車於路上不及防備之際
    ，自後強取被害人之財物，實已嚴重危害社會治安及一般人
    之生命財產安全，所為誠屬不該，且被告於97年間亦曾以相
    同手法搶奪他人財物經法院判刑確定，竟不知悔改於前案執
    行完畢不久後，即再為本件3 次搶奪之犯行，足見前開刑罰
    未足使被告確實悔悟，復念及被告係因缺錢支付家庭及小孩
    之開支、被搶奪財物之價值非鉅、被害人幸未遭受重大之傷
    害，及其犯罪後坦承犯行，態度尚稱良好等一切情狀，分別
    量處如主文所示之刑，並定其應執行之刑，以資懲戒。
據上論斷，應依刑事訴訟法第273 條之1 、第299 條第1 項前段
，刑法第325 條第1 項、第47條第1 項、第51條第5 款，判決如
主文。
本案經檢察官徐文豪到庭執行職務。
中    華    民    國    98    年    10    月    27    日
                  刑事第十二庭  法  官  羅  國  鴻
以上正本證明與原本無異。
如不服本判決，應於判決送達後10日內向本院提出上訴狀（應附
繕本），其未敘述上訴理由者，應於上訴期間屆滿後20日內補提
理由書狀於本院，上訴於臺灣高等法院。
                                書記官  戴  育  萍
中    華    民    國    98    年    10    月    27    日
【論罪科刑法條】
中華民國刑法第325條
意圖為自己或第三人不法之所有，而搶奪他人之動產者，處6 月
以上5 年以下有期徒刑。
因而致人於死者，處無期徒刑或7 年以上有期徒刑，致重傷者，
處3 年以上10年以下有期徒刑。
第 1 項之未遂犯罰之。


司法院資訊處製作；財團法人民間司法改革基金會備份。
